臺灣橋頭地方法院民事判決
111年度簡上字第91號
上  訴  人  余宗霖  
被上訴人    黃博程  
上列當事人間請求清償借款事件，上訴人對於民國111年1月26日
本院橋頭簡易庭110年度橋簡字第1120號第一審判決提起上訴，
本院民國111年9月21日言詞辯論終結，判決如下：
    主  文
上訴駁回。
第二審訴訟費用由上訴人負擔。
    事實及理由
一、被上訴人起訴主張：上訴人於民國108年10月15日與被上訴
    人簽訂借貸契約，向被上訴人借款新臺幣(下同)500,000元
    ，約定於109年4月15日前清償（下稱系爭借貸契約），詎上
    訴人屆期未依約清償並避不見面，爰依消費借貸法律關係提
    起本件訴訟等語。並於原審聲明：上訴人應給付被上訴人50
    0,000元，及自支付命令送達翌日起至清償日止，按年息百
    分之5計算之利息。
二、上訴人則以：上訴人不認識被上訴人，也沒有印象跟被上訴
    人借過500,000元等語置辯。
三、原審認被上訴人之訴為有理由，判決上訴人應給付被上訴人
    500,000元，及自110年8月4日起至清償日止，按年息百分之
    5計算之利息。上訴人不服提起上訴，並於本院聲明：㈠原判
    決廢棄。㈡被上訴人於第一審之訴駁回。被上訴人則於本院
    聲明：駁回上訴人之上訴。
四、本院論斷：
　　上訴人雖否認兩造間有系爭借款存在，惟查，被上訴人主張
    之上開事實，業據其提出兩造簽定之借貸契約書（原審卷一
    第9頁，下稱系爭借貸契約書）及兩造Line對話記錄（本院
    卷第55頁）等為證，上訴人於本院審理中亦自認系爭借貸契
    約書上之簽名確為其本人之簽名及Line對話記錄為其本人之
    對話等語，自堪認兩造確有系爭借貸契約存在。又系爭借貸
    契約書已明文記載「乙方(即上訴人，下同) 因臨時週轉不
    靈，經審慎思考評估自身償還能力後，向甲方( 即被上訴人
    ，下同) 借款50萬元整，甲方交付，業經乙方收取現金50萬
    元整，乙方親點無誤」等語，亦堪認被上訴人已交付50萬元
    借款予上訴人收受。故被上訴人之主張，堪認屬實，其本件
    請求，為有理由。
五、綜上所述，被上訴人依消費借貸法律關係請求上訴人給付50
    萬元，及自支付命令送達翌日即110年8月4日起至清償日止
    ，按年息百分之5計算之利息，為有理由，應予准許。原審
    為被上訴人勝訴之判決，於法並無不合，上訴意旨指摘原判
    決不當，求予廢棄改判，為無理由，應予駁回。
六、據上論結，本件上訴為無理由，依民事訴訟法第436條之1第
    3項、第449條第1項、第78條，判決如主文。
中　　華　　民　　國　　111 　年　　10　　月　　21　　日

            民事第一庭  審判長法　官　李怡諄

                              法　官　張琬如

                              法　官　郭文通

以上正本係照原本作成。
本判決不得上訴。
中　　華　　民　　國　　111 　年　　10　　月　　21　　日
                               書記官　林香如